

PROFIEL

Mijn naam is Roy Stam, ik ben 20 jaar oud en ik woon in Lelystad. Ik heb mijn vwo-diploma behaald en heb daarna Software Development gestudeerd op het ROC Flevoland MBO College in Almere Buiten. Ik heb nog niet veel ervaring, maar zou graag meer willen leren. Ik heb gewerkt met Java, Unity, C#, PHP, MySQL, ERDs, HTML/CSS en Javascript.

HOBBY'S

- Gamen
- Videogames verzamelen
- Fitness

MIJN WERK

<u>Portfolio</u>

PERSOONSGEGEVENS

Geboortedatum: 17 September 2004

Adres: Zeepaert 4 8242 JG Lelystad

Telefoonnummer: 06 26895466

Email: roystam2004@gmail.com

ROY STAM

OPLEIDINGEN

- ROC MBO College Almere Software Development Niv. 4
 Diploma September 2024
- Montessori Lyceum Flevoland VWO Diploma – Juni 2021

WERKERVARING

- Krantenbezorger 2017 – 2022
- Tuincentrum Alméér Plant Weekendhulp 2019 – 2020
- DekaMarkt Vakkenvuller 2020
- Jumbo Vakkenvuller 2021
- Domino's Pizza Fietsbezorger en Insider 2021 – Heden
- MMC IT Solutions Stage Software Developer 2023 – 2024

VAARDIGHEDEN

Software Development Talen

 Java
 ★★★★

 Unity, C#
 ★★★★

 PHP
 ★★★★

 MySQL
 ★★★★

 ERDs
 ★★★★

 HTML/CSS
 ★★★★

 Javascript
 ★★★★

Nederlands ★★★★ Engels ★★★★